ACORDAO-COMPLETO-2405192

ACÓRDÃO 11298/2020 ATA 35/2020 - PRIMEIRA CÂMARA

VISTOS, relatados e discutidos estes autos de tomada de contas especial instaurada pelo Fundo Nacional de Desenvolvimento da Educação (FNDE) em desfavor de Marivaldo Paes da Costa, ex-Prefeito do Município de Almeirim/PA (gestão 15/8/2003 a 31/12/2004) , em razão da impugnação parcial de despesas realizadas com recursos do Programa Nacional de Alimentação Escolar (PNAE) no exercício de 2004,
ACORDAM os Ministros do Tribunal de Contas da União, reunidos em sessão da 1ª Câmara, ante as razões expostas pelo Relator, em:
9.1. arquivar as contas de Marivaldo Paes Costa (falecido) , sem julgamento do mérito, relativas à gestão dos recursos financeiros do Programa Nacional de Alimentação Escolar, transferidos ao Município de Almeirim/PA no exercício de 2004, por ausência de pressupostos para desenvolvimento válido e regular do processo, com fundamento no art. 212 do Regimento Interno do TCU c/c arts. 6º, inciso II, e 19 da IN-TCU 71/2012;
9.2. dar ciência desta deliberação à Senhora Lizabel Bandeira da Costa, viúva do responsável falecido.

Tomada de contas especial instaurada pelo Fundo Nacional de Desenvolvimento da Educação (FNDE) em razão da impugnação parcial de despesas realizadas com recursos do Programa Nacional de Alimentação Escolar (PNAE) no exercício de 2004

Primeira Câmara

Município de Almeirim/PA.

3. Responsável: Marivaldo Paes da Costa (falecido) (CPF: XXX.458.112-XX).

13.1. Ministros presentes: Walton Alencar Rodrigues (Presidente) e Bruno Dantas.
13.2. Ministros-Substitutos convocados: Marcos Bemquerer Costa e André Luís de Carvalho.
13.3. Ministro-Substituto presente: Augusto Sherman Cavalcanti (Relator).

AUGUSTO SHERMAN

A Secex-TCE elaborou a instrução de mérito à peça 13, transcrita a seguir, a qual recebeu a aprovação dos dirigentes daquela unidade técnica.
"INTRODUÇÃO
1.	Trata-se de Tomada de Contas Especial instaurada pelo Fundo Nacional de Desenvolvimento da Educação - FNDE, tendo como responsável o Sr. Marivaldo Paes da Costa, ex-Prefeito do Município de Almeirim/PA (gestão 15/8/2003 a 31/12/2004) , em razão da impugnação parcial de despesas realizadas com recursos do Programa Nacional de Alimentação Escolar - PNAE, ante a não comprovação da boa e regular aplicação de recursos financeiros transferidos àquele município no exercício de 2004.
HISTÓRICO
2.	Conforme registrado no relatório constante da peça 3, p. 1-3, para a execução das ações previstas na Resolução CD/FNDE 38/2004 ('aquisição exclusiva de gêneros alimentícios, em caráter complementar, para atendimento dos alunos matriculados em creches, pré-escolas e em escolas do ensino fundamental das redes federal, estadual, do Distrito Federal e municipal, inclusive as indígenas e as localizadas em áreas remanescentes de quilombos, e, excepcionalmente, aquelas qualificadas como entidades filantrópicas ou por elas mantidas') , o FNDE repassou ao Município de Almeirim/PA, no exercício de 2004, o montante de R$ 297.655,80, sendo R$ 283.120,80 referente ao PNAE, e R$ 14.535,00 para aplicação no PNAC (Programa Nacional de Alimentação Escolar p/ Creche) .
3.	A aplicação dos referidos recursos foi auditada pelo FNDE em fiscalização in loco realizada no período de 9 a 13/2/2009, cujos achados estão consignados no Relatório de Auditoria 56/2009, datado de 25/3/2010, à peça 2, p. 168-186.
4.	Segundo o referido relatório, não ficou comprovada a efetiva execução do PNAE no exercício de 2004, haja vista que 'em que pese a comprovação de algumas despesas, não foram encontrados comprovantes da distribuição dos gêneros alimentícios adquiridos às escolas municipais, fato que contraria o entendimento do Tribunal de Contas da União, exarado no Acórdão 2158/2003-TCU-Primeira Câmara: '... Na execução de programas nutricionais, que envolvem a aquisição de alimentos, não é suficiente a comprovação da compra dos produtos, mas também a sua distribuição à população necessitada, momento em que se materializa a ação pública'.
5.	O Relatório de Auditoria, o Certificado de Auditoria e o Parecer do Dirigente do Órgão de Controle Interno foram pela irregularidade das presentes contas (peça 3, p. 1-7) , e pela responsabilização do Sr. Marivaldo Paes da Costa. A autoridade ministerial atestou haver tomado conhecimento das conclusões contidas nos mencionados documentos (peça 4) .
EXAME TÉCNICO
6.	O FNDE emitiu o Parecer 390/2016/DAESP/COPRA/CGCAP/DIFIN, datado de 24/6/2016 (peça 2, p. 198-204) , impugnando a totalidade da despesa realizada pela Prefeitura Municipal de Almeirim/PA no exercício de 2004 com recursos do PNAE, no montante de R$ 283.100,58, ante a ausência da pertinente documentação comprobatória da execução do programa.
7.	As parcelas glosadas pelo repassador estão relacionadas na peça 2, p. 202:
	Data
	Valor (R$) 

	02/01/2004
	1,00

	02/02/2004
	1,00

	03/03/2004
	1,60

	08/04/2004
	5.430,00

	14/04/2004
	14.313,20

	19/04/2004
	487,50

	19/04/2004
	9.880,00

	19/04/2004
	4.672,80

	19/04/2004
	8.506,80

	23/04/2004
	10.000,00

	30/04/2004
	6.710,00

	03/05/2004
	1,60

	05/05/2004
	240,00

	06/05/2004
	2.302,30

	06/05/2004
	5.010,00

	02/06/2004
	7.287,00

	27/07/2004
	1.679,40

	30/07/2004
	12.710,80

	04/08/2004
	22.822,50

	19/08/2004
	16.379,64

	20/08/2004
	3.640,00

	26/08/2004
	486,00

	30/08/2004
	1.320,00

	01/09/2004
	247,50

	16/09/2004
	3.640,00

	17/09/2004
	4.167,00

	20/10/2004
	14.649,44

	20/10/2004
	9.701,60

	21/10/2004
	30.462,00

	21/10/2004
	7.318,00

	21/10/2004
	11.581,80

	09/11/2004
	36.663,90

	09/12/2004
	30.786,20

	Total
	283.100,58

8.	O responsável foi devidamente notificado pelo FNDE, conforme atestam os elementos constantes da peça 2, p. 188-189, 194 e 209-210, comprovando que na fase interna da presente TCE foi concedido ao Sr. Marivaldo Paes da Costa o direito à ampla defesa e ao contraditório, conforme previsto no art. 5º, LV, da Constituição Federal de 1988.
9.	O exame das ocorrências descritas na seção 'Exame Técnico' permitiu, na forma dos arts. 10, § 1º, e 12, incisos I e II, da Lei 8.443/1992 c/c o art. 202, incisos I e II, do RI/TCU, definir a responsabilidade do Sr. Marivaldo Paes da Costa, e apurar adequadamente o débito a ele atribuído.
INFORMAÇÕES ADICIONAIS
11.	Em atenção ao Memorando-Circular 44/2017 - Segecex, de 22/8/2017, e ao comando contido no item 9.4 do Acórdão 1772/2017-TCU-Plenário (Rel. Min. Augusto Sherman Cavalcanti) , informa-se que foi localizado o processo TC Processo 020.394/2017-9, em tramitação no Tribunal, com débito imputado ao Sr. Marivaldo Paes da Costa. Trata-se de TCE instaurada pelo FNDE, referente à aplicação de recursos atinentes ao PDDE, exercício de 2004, e PNATE, exercício de 2007.
12.	O valor atualizado do débito em 28/1/2019, sem a incidência de juros de mora é de R$ 620.222,45 (peça 6) , enquanto o valor da dívida atualizada com juros de mora é de R$ 1.212.966,93 (peça 7) .
ANÁLISE TÉCNICA
13.	Foi promovida a citação (peça 11) em nome de Marivaldo Paes da Costa (CPF XXX.458.112-XX) , com fundamento nos arts. 10, § 1º, e 12, incisos I e II, da Lei 8.443/1992 c/c o art. 202, incisos I e II, do RI/TCU, para que, no prazo de 15 (quinze) dias, apresentasse alegações de defesa, nos seguintes termos:
a) Irregularidade: não comprovação da boa e regular aplicação de recursos financeiros transferidos à Prefeitura Municipal de Almeirim/BA no exercício de 2004 para a execução do Programa Nacional de Alimentação Escolar - PNAE, em razão das seguintes ocorrências:
a1.1) não foram encontrados comprovantes da distribuição dos gêneros alimentícios adquiridos às escolas municipais;
a.1.2) não foi demonstrado que o município adquiriu os bens de consumo para consecução do Programa Nacional de Alimentação escolar, haja vista a falta de documentos fiscais de compra dos produtos.
b) Conduta: geriu os recursos do PNAE, mas não comprovou a sua boa e regular aplicação;
c) Dispositivos violados: arts. 18 e 21 da Resolução CD/FNDE 38, de 23 de agosto de 2004;
e/ou RECOLHER o débito referente à irregularidade de que trata o item 1.i.a, conforme detalhado no Anexo I deste ofício, aos cofres da entidade credora, os valores históricos atualizados monetariamente desde as respectivas datas de ocorrência até o efetivo recolhimento, abatendo-se, na oportunidade, as quantias eventualmente ressarcidas, na forma da legislação em vigor. O valor total das dívidas atualizadas monetariamente até 8/2/2019 corresponde a R$ 659.576,26.
	VALOR ORIGINAL (R$) 
	DATA DA OCORRÊNCIA

	1,00
	02/01/2004

	1,00
	02/02/2004

	1,60
	03/03/2004

	5.430,00
	08/04/2004

	14.313,20
	14/04/2004

	487,50
	19/04/2004

	9.880,00
	19/04/2004

	4.672,80
	19/04/2004

	8.506,80
	19/04/2004

	10.000,00
	23/04/2004

	6.710,00
	30/04/2004

	1,60
	03/05/2004

	240,00
	05/05/2004

	2.302,30
	06/05/2004

	5.010,00
	06/05/2004

	7.287,00
	02/06/2004

	1.679,40
	27/07/2004

	12.710,80
	30/07/2004

	22.822,50
	04/08/2004

	16.379,64
	19/08/2004

	3.640,00
	20/08/2004

	486,00
	26/08/2004

	1.320,00
	30/08/2004

	247,50
	01/09/2004

	3.640,00
	16/09/2004

	4.167,00
	17/09/2004

	14.649,44
	20/10/2004

	9.701,60
	20/10/2004

	30.462,00
	21/10/2004

	7.318,00
	21/10/2004

	11.581,80
	21/10/2004

	36.663,90
	09/11/2004

	30.786,20
	09/12/2004

Valor atualizado até 28/1/2019, sem juros de mora: R$ 620.222,45
14. 	Em tese, verifica-se que houve o transcurso de mais de dez anos desde o fato gerador sem que tenha havido a notificação da responsável pela autoridade administrativa federal competente (art. 6º, inciso II, c/c art. 19, da IN/TCU 71/2012, modificada pela IN/TCU 76/2016) , uma vez que os recursos foram transferidos entre 1/2004 e 12/2004, a irregularidade foi identificada em 2/2009 (vide item 3 da presente) , e o responsável foi notificado sobre a irregularidade pela autoridade administrativa competente em 15/7/2016 (peça 2, fls. 205/206 e 209/210) .
15. 	Entretanto, os seguintes elementos são essenciais para a perfeita compreensão do tema:
a) os recursos foram repassados no exercício de 2004;
b) tão somente em 2/2009 o FNDE realiza fiscalização in loco, momento em que identifica a ausência de documentos fiscais de aquisição dos gêneros e/ou de sua distribuição;
c) apenas em 12/2/2015, ou seja, após mais de 10 anos do repasse dos recursos e mais de 6 anos da fiscalização in loco, o FNDE promove a notificação (peça 2, fls. 188/189) do responsável em endereço sito à Av. Coelho Neto, 1023, para promover o saneamento das falhas encontradas na auditoria. Note-se, não há juntada do AR que, ao menos, comprovaria a efetiva emissão do ofício (o único AR juntado refere-se à notificação de Gandor C. H. Neto, peça 2, fls. 192/193) ;
d) mesmo sem a juntada do AR ou qualquer tentativa de obtenção de outro endereço, o FNDE promove notificação por edital em 27/10/2015, o que fez de maneira genérica, fazendo menção apenas a 'regularizar pendências' (peça 2, fls. 194) ;
e) o parecer final do FNDE é emitido em 24/6/2016 (peça 2, p. 198-204) , conforme item 6 da presente instrução;
f) o responsável é notificado da referida análise conclusiva (peça 2, fls. 205/206) , cujo AR encontra-se juntado à peça 2, fls. 209/210 e data de 15/7/2016 (portanto, há mais de 11 anos do evento e há 7 anos da fiscalização) . Note-se, notificado na mesma Av. Coelho Neto, 1.023, cujo AR não foi juntado e gerou notificação por edital (vide letra 'c' do presente item) . Atente-se, poucos meses antes do falecimento do responsável, como se verá adiante;
g) este Tribunal de Contas promoveu a citação (peça 11) do Sr. Marivaldo Paes da Costa, cujo AR (peça 12) data de 12/3/2019, tendo como recebedora a Sra. Lisabel B. Costa. Note-se, mais uma vez, citado, agora pelo TCU, na mesma Av. Coelho Neto, 1.023, cujo AR não foi juntado e gerou notificação por edital (vide letra 'c' do presente item) ;
h) ocorre que, na pesquisa de endereço efetivada por este nosso Tribunal (peça 10) , já consta a anotação de que o responsável era 'falecido' em '2017'. Portanto, já no momento inicial da citação, esta deveria ter sido expedida, fosse o caso, para os herdeiros ou para o espólio.
16.	Aplica-se ao caso, ao nosso sentir, a mesma solução posta no Acórdão 15126/2018-TCU-Primeira Câmara, mais ainda por versar acerca do mesmo responsável:
Acórdão
VISTOS, relatados e discutidos estes autos de tomada de contas especial, instaurada pelo Fundo Nacional de Desenvolvimento da Educação (FNDE) , em desfavor dos ex-prefeitos do Município de Almeirim/PA, Srs. Marivaldo Paes Costa e Gandor Calil Hage Neto, em razão da omissão no dever de prestar contas dos recursos repassados ao Município de Almeirim/PA, à conta do Programa Dinheiro Direto na Escola (PDDE) , no exercício de 2004, e da impugnação parcial das despesas realizadas no Programa Nacional de Transporte Escolar (Pnate) , no exercício de 2007,
[...]
9.3. arquivar as contas do Sr. Marivaldo Paes Costa (falecido) e do Sr. Gandor Calil Hage Neto, sem julgamento do mérito, em relação à gestão do Programa Nacional de Transporte Escolar (Pnate) , exercício de 2007, por ausência de pressupostos para desenvolvimento válido e regular do processo, com fundamento no art. 212 do Regimento Interno do TCU c/c arts. 6º, inciso II, e 19 da IN-TCU 71/2012;
Relatório
5.2. O FNDE notificou o ex-Prefeito Marivaldo Paes em 1/6/2005 acerca da omissão no dever de prestar contas do PDDE/2004 (peça 1, p. 32-36) . Diante da falta de resposta decidiu pela instauração da TCE, tendo como responsáveis o Sr. Marivaldo Paes e o sucessor, Gandor Calil (peça 1, p. 37-39) . Este último foi notificado na fase interna da TCE em 2005 e 2010 (peça 1, p. 38 e 82-90) .
[...]
5.4. Em 28/12/2010, o FNDE notificou os ex-prefeitos Marivaldo Paes da Costa e Gandor Calil Hage Neto (peça 1, p. 76-83 e 95-97) , ex-prefeitos, gestor e sucessor, respectivamente, acerca da omissão no dever de prestar contas do PDDE/2004.Apenas o Sr. Gandor Calil compareceu ao processo para informar que não geriu os recursos do PDDE/2004, e requerer que o débito fosse atribuído ao Sr. Marivaldo Paes (peça 1, p. 84-90) .
[...]
9. No âmbito deste Tribunal, a instrução preambular à peça 8, registrou o falecimento do ex-Prefeito Marivaldo Paes Costa. Foi, então, realizada diligência ao Cartório de São Paulo/SP para obter a certidão de óbito (peça 9) . A certidão de óbito confirmou o falecimento do responsável, em 25/1/2017, e informou que deixou filhos e a esposa, Lizabel Bandeira da Costa (peça 11) .
[...]
31. O prefeito até 31/12/2004 era o Sr. Marivaldo Paes, que faleceu em 25/1/2017 (peças 4, 6 e 7) . Por essa razão, procedeu diligência ao Oficial do Registro Civil das Pessoas Naturais - 7º Subdistrito - Consolação - São Paulo e obteve a certidão de óbito do ex-Prefeito (peças 9 a 12) . A certidão de óbito confirma que o Sr. Marivaldo Paes da Costa faleceu em 25/1/2017, ou seja, quando a TCE foi enviada a este Tribunal o responsável já tinha falecido. Registra, ainda, que era casado com Lizabel Bandeira da Costa (CPF XXX.902.662-XX) (peça 13) .
[...]
26. Em razão do falecimento do Sr. Marivaldo Paes Costa e do lapso temporal de mais de treze anos entre o fato gerador da ilicitude (28/2/2005) e a futura citação do espólio (maio/2018) , considerou-se evidenciado o prejuízo à ampla defesa e pertinente propor o arquivamento das contas, sem julgamento do mérito, por ausência de pressupostos para desenvolvimento válido e regular do processo, com fundamento no art. 212 do Regimento Interno do TCU c/c arts. 6º, inciso II, e 19 da IN-TCU 71/2012. (Acórdão 3879/2017-TCU-Primeira Câmara - Rel. Augusto Sherman) (item 11) .
Voto
No entanto, apesar de o mero decurso do tempo não ter o condão de impedir a responsabilização dos gestores, considerando o falecimento do Sr. Marivaldo em 2017, o longo decurso de tempo desde a ocorrência do dano (31/12/2004) e uma eventual citação da administradora provisória do espólio, é forçoso reconhecer os prejuízos ao exercício do contraditório e da ampla defesa. Assim, afigura-se adequada a condução processual alvitrada pela unidade técnica.
17.	Utilizando das mesmas argumentações do Acórdão paradigma, os eventos ocorreram no exercício de 2004, e, por culpa do Estado, há prova da notificação válida pelo FNDE acerca das irregularidades encontradas (já quando o responsável não mais era prefeito) tão somente em 15/7/2016. De outra, a tomada de contas especial foi encaminhada para o TCU apenas em 31/8/2017 (peça 1) , portanto, após o falecimento do responsável. Mais, apesar de noticiado nos autos (peça 10) , este Tribunal promoveu a citação em nome do falecido, o que fez em 12/3/2019. Nesse sentido, aplica-se às inteiras a conclusão posta no voto do Exmo. Sr. Ministro Relator do Acórdão paradigma, Augusto Sherman Cavalcinti, 'considerando o falecimento do Sr. Marivaldo em 2017, o longo decurso de tempo desde a ocorrência do dano (31/12/2004) e uma eventual citação da administradora provisória do espólio, é forçoso reconhecer os prejuízos ao exercício do contraditório e da ampla defesa'.
PROPOSTA DE ENCAMINHAMENTO
18.	Mais uma vez, fazendo uso do decidido quando da prolação do Acórdão 15126/2018-TCU-Primeira Câmara, submetemos a consideração superior a seguinte proposta:
a) arquivar as contas do Sr. Marivaldo Paes Costa (CPF XXX.458.112-XX, falecido) , sem julgamento do mérito, em relação à gestão dos recursos financeiros do Programa Nacional de Alimentação Escolar - PNAE, transferidos ao Município de Almerim/PA no exercício de 2004, por ausência de pressupostos para desenvolvimento válido e regular do processo, com fundamento no art. 212 do Regimento Interno do TCU c/c arts. 6º, inciso II, e 19 da IN-TCU 71/2012;
b) enviar cópia do Acórdão que vier a ser proferido à Sra. Lizabel Bandeira da Costa, viúva do responsável falecido e administradora provisória do espólio, ao FNDE e ao Assessor Especial do Controle Interno do FNDE, nos termos do Memorando-Circular 58/2018-Segecex, de 12/11/2018, para ciência, informando que a presente deliberação, acompanhada do Relatório e do Voto que a fundamenta, está disponível para a consulta no endereço www.tcu.gov.br/acordaos, além de esclarecer que, caso requerido, o TCU poderá fornecer sem custos as correspondentes cópias, de forma impressa."
2.	O MP/TCU, representado pela Procuradora-Geral Cristina Machado da Costa e Silva, manifesta-se, em parecer à peça 16, de acordo com a proposta da unidade técnica.
	É o relatório.

não consta.

Procuradora-Geral Cristina Machado da Costa e Silva.

Tomada de contas especial. Recursos do Pnae - Exercício de 2004. Falecimento do responsável. Citação do responsável após o seu falecimento. Reconhecimento de prejuízo à defesa dos sucessores em razão do longo tempo decorrido. Arquivamento dos autos.

TOMADA DE CONTAS ESPECIAL (TCE)

Trata-se de tomada de contas especial instaurada pelo Fundo Nacional de Desenvolvimento da Educação (FNDE) em desfavor de Marivaldo Paes da Costa, ex-Prefeito do Município de Almeirim/PA (gestão 15/8/2003 a 31/12/2004) , em razão da impugnação parcial de despesas realizadas com recursos do Programa Nacional de Alimentação Escolar (PNAE) no exercício de 2004.
2.	Naquele exercício, foram repassados ao município o montante de R$ 297.655,80, sendo R$ 283.120,80 referente ao PNAE, e R$ 14.535,00 para aplicação no PNAC (Programa Nacional de Alimentação Escolar para Creche) .
3.	O FNDE realizou em 2009 fiscalização in loco na aplicação dos referidos recursos, conforme o Relatório de Auditoria 56/2009 (peça 2, p. 168-186) . Naquela oportunidade, foi consignado que não ficou comprovada a efetiva execução do PNAE no exercício de 2004, haja vista que "em que pese a comprovação de algumas despesas, não foram encontrados comprovantes da distribuição dos gêneros alimentícios adquiridos às escolas municipais".
4.	Ante o insucesso da notificação para que o responsável restituísse os valores impugnados (peça 2, p. 188-189) , no montante de R$ 283.100,58, o FNDE instaurou a presente tomada de contas especial.
5.	Vindo o processo a este Tribunal, a Secex-TCE promoveu a citação do responsável (peça 11) , imputando-lhe o valor do débito apurado na fase interna. Entretanto, após o encaminhamento do ofício citatório, datado de 8/2/2019, recebido pela Sra. Lizabel Bandeira da Costa, viúva do responsável falecido (peça 12) , aquela unidade técnica localizou o processo TC-Processo 020.394/2017-9, uma tomada de contas especial em que figura no polo passivo o mesmo responsável. Naquele processo, foi constatado o falecimento do Sr. Marivaldo Paes da Costa em 25/1/2017, portanto, em data anterior à citação.
6.	Ante este fato, por meio da instrução transcrita no relatório precedente, a Secex-TCE, considerando que o longo tempo transcorrido desde os fatos poderia dificultar o exercício da ampla defesa por parte dos sucessores do responsável, e suscitando, ainda, possível inefetividade da notificação na fase interna, além da demora na sua realização, propõe que o presente processo seja arquivado por ausência de pressupostos para desenvolvimento válido e regular. Tal encaminhamento estaria consentâneo com o Acórdão 15126/2018-TCU-Primeira Câmara, da minha relatoria, prolatado no TC-Processo 020.394/2017-9 acima mencionado, que adotou o mesmo encaminhamento diante de situação semelhante em relação ao responsável.
7.	O Ministério Público junto ao TCU avalizou a proposta da unidade técnica.
8.	Acolho o encaminhamento formulado pela Secex-TCE, cuja análise adoto como razão de decidir.
9.	Ante a situação relatada nestes autos, entendo presentes as circunstâncias que me levaram a decidir, no processo acima mencionado, pelo arquivamento daqueles autos, conforme as seguintes considerações expostas no voto condutor do Acórdão 15126/2018-TCU-Primeira Câmara:
"No entanto, apesar de o mero decurso do tempo não ter o condão de impedir a responsabilização dos gestores, considerando o falecimento do Sr. Marivaldo em 2017, o longo decurso de tempo desde a ocorrência do dano (31/12/2004) e uma eventual citação da administradora provisória do espólio, é forçoso reconhecer os prejuízos ao exercício do contraditório e da ampla defesa. Assim, afigura-se adequada a condução processual alvitrada pela unidade técnica."
	Ante o exposto, manifesto-me por que o Tribunal aprove o acórdão que ora submeto à apreciação deste Colegiado.
TCU, Sala das Sessões Ministro Luciano Brandão Alves de Souza, em 6 de outubro de 2020.
AUGUSTO SHERMAN CAVALCANTI 
Relator